【裁判字號】    98,易,247
【裁判日期】    980602
【裁判案由】    竊盜
【裁判全文】
臺灣雲林地方法院刑事判決
公  訴  人  臺灣雲林地方法院檢察署檢察官
被      告  甲○○
上列被告因竊盜案件，經檢察官提起公訴（98年度偵字第1866號）
，被告於準備程序中就被訴事實為有罪之陳述，本院改依簡式審
判程序審理，判決如下：
    主  文
甲○○犯竊盜罪，累犯，處有期徒刑柒月。
    犯罪事實
一、甲○○前(一)因竊盜案件，經本院以93年度易字第256 號判處
    有期徒刑7 月、緩刑2 年確定，嗣經撤銷緩刑確定。又(二)因
    竊盜案件，經本院以93年度易字第391 號判處有期徒刑8 月
    確定。(三)另因施用第一、二級毒品案件，經本院以93年度訴
    字第603 號分別判處有期徒刑8 月、6 月，應執行有期徒刑
    1 年確定。(四)再因施用第一、二級毒品案件，經臺灣彰化地
    方法院以94年度訴字第979 號分別判處有期徒刑10月、7 月
    ，應執行有期徒刑1 年4 月確定。及(五)因偽證案件，經本院
    以95年度訴字第690 號判處有期徒刑5 月確定。上開各罪均
    經減刑後，甫於民國97年1 月8 日假釋付保護管束，並於同
    年6 月2 日保護管束期滿執行完畢。詎仍不知悔改，於98年
    4 月11日下午2 時許，行經雲林縣虎尾鎮○○路○ 段486 號
    前，見謝寶珠所有、車牌號碼HQ9-368 號重型機車（由乙○
    ○使用）車鑰匙插於電門上，竟意圖為自己不法所有，徒手
    竊取上開機車，得手後供己代步之用。嗣於98年4 月12日上
    午8 時30分許，騎乘上開機車行經雲林縣虎尾鎮○○路與光
    復路路口時，因未懸掛車牌為警攔檢盤查，始查悉上情。
二、案經雲林縣警察局虎尾分局報告臺灣雲林地方法院檢察署檢
    察官偵查起訴。
    理  由
一、本件係經被告甲○○於準備程序期日為有罪之陳述，而經本
    院合議庭裁定由受命法官獨任以簡式審判程序加以審理，此
    有本院98年5 月19日準備程序筆錄一份附卷足憑，則依據刑
    事訴訟法第273 條之2 、同法第159 條第2 項之規定，不適
    用傳聞法則有關限制證據能力之相關規定，合先敘明。
二、訊據被告甲○○對於上開犯罪事實坦承不諱，核與被害人乙
    ○○之指述情節大致相符（警卷第3 、4 頁），復有贓物認
    領保管單、扣押物品目錄表、車輛協尋電腦輸入單、尋獲電
    腦輸入單各1 紙、查證照片2 張在卷可稽（警卷第6 頁、第
    13至17頁），是被告自白與事實相符，應可採信，其犯行洵
    堪認定。另被害人乙○○雖證述上開機車遭竊時，其有鎖上
    龍頭鎖云云（警卷第4 頁），惟被告堅稱其為本件竊盜犯行
    時，機車並未鎖上車頭鎖，有鑰匙插於電門上，且並無車牌
    等語（本院卷第31、33頁）。經查被告騎乘上開機車遭查獲
    時，該機車並無懸掛車牌，且電門鑰匙孔亦無明顯遭破壞之
    跡象，有查證照片1 張可稽（警卷第17頁上方照片），且無
    其他證據足以證明被告行竊時有破壞機車車頭鎖之行為，堪
    認被告辯稱係以機車鑰匙啟動機車電門之方式行竊屬實。
三、核被告甲○○所為係犯刑法第320 條第1 項之竊盜罪。再被
    告有如犯罪事實欄所載徒刑執行完畢之前科紀錄，有卷附臺
    灣高等法院被告前案紀錄表可按，其於受徒刑之執行完畢後
    ，5 年以內故意再犯本件有期徒刑以上之罪，為累犯，應依
    刑法第47條第1 項規定加重其刑。爰審酌被告前已有竊盜、
    毒品、偽證等不良素行，並獲減刑寬典，竟不知潔身自愛，
    又再度犯罪，惟其竊盜之手段尚屬平和，犯罪後亦能坦承犯
    行，態度尚屬良好，所竊得之贓物業經被害人領回，有贓物
    認領單附卷可稽（警卷第16頁）等一切情狀，認檢察官具體
    求刑有期徒刑8 月稍嫌過重，故量處如主文所示之刑。
據上論斷，應依刑事訴訟法第299 條第1 項前段、第273 條之1
第1 項，刑法第320 條第1 項、第47條第1 項，刑法施行法第1
條之1 第1 項、第2 項前段，判決如主文。
本案經檢察官林豐正到庭執行職務。
中    華    民    國    98    年    6     月    2     日
                  刑事第一庭    法  官  陳美利
以上正本證明與原本無異。
「如不服本判決，應於判決送達後10日內向本院提出上訴狀（須
附繕本），並應敘述具體理由；其未敘述上訴理由者，應上訴期
屆滿後20日向本院補提理由書（均須按他造當事人之數附繕本）
。「切勿逕送上級法院 」
                                書記官  王秀如
中    華    民    國    98    年    6     月    2     日
附錄本案論罪科刑法條：
刑法第320 條第1 項
意圖為自己或第三人不法之所有，而竊取他人之動產者，為竊盜
罪，處 5 年以下有期徒刑、拘役或 5 百元以下罰金。


司法院資訊處製作；財團法人民間司法改革基金會備份。
